【裁判字號】    95,撤緩,120
【裁判日期】    951027
【裁判案由】    聲請撤銷緩刑
【裁判全文】
臺灣臺中地方法院刑事裁定             95年度撤緩字第120號
聲  請  人  台灣台中地方法院檢察署檢察官
受  刑  人  甲○○
                      之2
上聲請人因受刑人誣告案件，聲請撤銷緩刑之宣告（九十五年度
執聲字第二七九四號），本院裁定如下：
    主    文
甲○○之緩刑宣告撤銷。
    理    由
一、聲請意旨略稱：受刑人甲○○因犯誣告罪，前經本院於民國
    九十四年十二月二十三日，以九十四年度簡字第一四一號判
    處有期徒刑七月，緩刑二年，九十五年一月二十六日確定。
    惟該受刑人於緩刑期內即九十五年三月二十二日復犯傷害、
    恐嚇危害安全罪，經本院於九十五年七月十九日，以九十五
    年度中簡字第一六六九號判處有期徒刑三月、三月，應執行
    有期徒刑五月，九十五年九月二十六日確定，該受刑人於緩
    刑期間內再犯罪，顯然緩刑對其難收矯治之效，合於刑法第
    七十五條之一第一項第二款及刑法施行法第六條之一所定得
    撤銷緩刑宣告之原因，爰依刑事訟法第四百七十六條規定，
    聲請撤銷上開緩刑之宣告等語。
二、按受緩刑之宣告，而有緩刑期內因故意犯他罪，而在緩刑期
    內受得易科罰金之有期徒刑、拘役或罰金之宣告確定之情形
    ，足認原宣告之緩刑難收其預期效果，而有執行刑罰之必要
    者，得撤銷其宣告，九十五年七月一日修正施行後刑法第七
    十五條之一第一項第二款定有明文。又於中華民國九十四年
    一月七日刑法修正施行前，受緩刑之宣告，九十四年一月七
    日修正刑法施行後仍在緩刑期內者，適用九十四年一月七日
    修正施行之刑法第七十五條、第七十五條之一及第七十六條
    之規定，刑法施行法第六條之一亦有明定。本院經核受刑人
    甲○○上開兩案判決正本，認該受刑人於受緩刑宣告確定未
    久之九十五年三月二十二日，至台中市○○路二八一巷八號
    張美滿所經營之十甲餐飲卡拉OK店內飲酒後，因故與他桌客
    人發生爭執，經張美滿上前勸架，即基於傷害之犯意，與張
    美滿發生扭打，致張美滿受有四肢多處挫傷併瘀血等傷害，
    並繼而以「明天要找人來砸店，讓你生意作不下去」等語恐
    嚇張美滿，使張美滿心生畏懼，觸犯傷害、恐嚇危害安全罪
    ，經本院判處有期徒刑三月、三月，應執行有期徒刑五月確
    定，足見其原宣告之緩刑難收其預期效果，而有執行刑罰之
    必要，本件檢察官聲請撤銷其緩刑之宣告，尚無不合，應予
    准許。
三、依刑事訴訟法第四百七十六條，裁定如主文。
中    華    民    國    95    年    10    月    27    日
                  刑事第八庭    法  官鍾堯航
上正本證明與原本無異。
如不服本裁定應於送達後五日內向本院提出抗告狀。
                                書記官  吳淑願
中    華    民    國    95    年    10    月    27    日


司法院資訊處製作；財團法人民間司法改革基金會備份。
